【裁判字號】    90,易,35
【裁判日期】    900501
【裁判案由】    妨害公務
【裁判全文】
臺灣嘉義地方法院刑事判決                              九十年度易字第三五號
    公  訴  人  臺灣嘉義地方法院檢察署檢察官
    被      告  丙○○
右列被告因妨害公務案件，經檢察官提起公訴（八十九年度偵字第七三一八號），本
院判決如左：
    主  文
丙○○於公務員依法執行職務時，當場侮辱，處有期徒刑參月，如易科罰金，以參佰
元折算壹日。
    事  實
一、緣民國八十九年十二月十三日二十二時許，嘉義市○○路一六九號三樓之玻璃遭
    人毀損並經住戶報案，嘉義市警察局第二分局南門派出所警員丁○○、甲○○、
    乙○○遂前往調查處理，於同日二十二時四十分許，因新生路一六九號與一六七
    號係相連之大樓，前開警員見丙○○自一六七號走出，遂向前盤查詢問而依法執
    行職務，丙○○非但不配合更以「哭爸」「幹你娘雞歪」等語施以侮辱。
二、案經嘉義市警察局第二分局報請臺灣嘉義地方法院檢察署檢察官偵查起訴。
    理  由
一、訊據被告矢口否認右揭犯行，辯稱: 我租在新生路一六七號四樓，那天我要下樓
    騎機車，右手拿著鑰匙要開自己的機車，左手就被警員往後扭，他們說我罵警察
    云云。經查：
    （一）證人Ａ１（年籍詳卷）於警訊時證稱：「警方在現場訪談我時，見丙○○
          從一六七號內走出來，即趕前訪談並尋問渠身份，他不僅不配合警方詢問
          ，並表示渠係陳水扁之人並指著警方怒斥『ㄎㄠˋ爸』及辱罵警方『幹你
          娘，雞歪』警方見渠不斷向警方咆嘯，乃將渠帶回派出所：：」於本院調
          查時復稱：「那天我們那裡隔壁棟丟我們這棟的玻璃，我們就報案，警員
          就來查問：：警員看到被告，就去盤問一下，我們有聽到被告就開口大罵
          如起訴書所載之話。（問：當天警員有無穿制服﹖）都有穿制服，因為他
          們是來查案的。」又警員乙○○當時確係於執行職務中並身著制服，此有
          報告二紙、嘉義市警察局第二分局南門派出所人勤務分配表一紙在卷可證
          ，另證人Ａ１亦稱：「（問：丙○○辱罵警方前，警方有無帶他上車？）
          沒有，因丙○○辱罵警方『哭爸』『幹你娘，雞歪』警方始請渠上巡邏車
          到派出所接受調查：：」，足佐所辯顯係卸責之詞，不足採信。
    （二）綜上所述，本案事證明確，被告犯行堪以認定。
二、核被告丙○○所為，其於警員執行職務時辱罵警員，係犯刑法第一百四十條第一
    項前段之侮辱公務員罪。爰審酌被告本係警員，更應體會彼等執行勤務之辛勞、
    犯罪之動機、目的、手段、所生損害與其犯罪時所受之刺激及犯罪後非但不知悔
    悟，矢口否認犯行，狡卸其詞且一再與警員作對，亦拒收本院之傳票之犯後態度
    等一切情狀，量處如主文所示之刑，並依法諭知易科罰金之折算標準，以資懲儆
    。
據上論斷，應依刑事訴訟法第二百九十九條第一項前段，刑法第一百四十條第一項前
段、第四十一條，罰金罰鍰提高標準條例第一條前段、第二條，判決如主文。
本案經檢察官林俊良到庭執行職務
中      華     民     國      九十      年      五      月      一      日
                                  臺灣嘉義地方法院刑事第三庭
                                      法  官  康  存  真
右正本證明與原本無異。
如不服本判決，應於判決送達後十日內，向本院提出上訴狀。
中      華     民     國      九十      年      五      月      一      日
                                      書記官  胡  祥  生


司法院資訊處製作；財團法人民間司法改革基金會備份。
